臺灣臺北地方法院簡易民事判決
110年度北簡字第20278號
原      告  鄒坤霖  
被      告  廖哲輝  
上列當事人間請求侵權行為損害賠償事件，經本院一○九年度附
民字第二○○號刑事附帶民事訴訟裁定移送前來，本院於民國一百
一十一年三月三十日言詞辯論終結，判決如下︰
    主    文
被告應給付原告新臺幣壹拾伍萬元，及自民國一百零九年五月一
日起至清償日止，按年息百分之五計算之利息。
訴訟費用由被告負擔。
本判決得假執行。
    事    實
甲、原告方面：
一、聲明：㈠如主文第一項所示；㈡原告願供擔保請准宣告假執行
    。
二、陳述略稱：
  ㈠緣被告甲○○及訴外人廖健凱、石宜蒨、李前程與真實姓名年
    籍不詳、暱稱「賤兔」、「少年董」、「可樂」、「雷丘」
    、「雄哥」等人所組成之三人以上，以實施詐術為手段，具
    有持續性、牟利性之有結構性組織詐欺集團，基於三人以上
    詐欺取財、由自動付款設備詐欺取財及洗錢之犯意聯絡，由
    被告擔任向取款車手收款及轉交款項予詐欺集團上手之「收
    水」，被告及訴外人廖健凱、石宜蒨並以通訊軟體WeChat彼
    此連繫犯罪工作。
  ㈡詐欺集團內真實姓名年籍不詳之成員於民國一百零八年五月
    二十六日晚間九時許，以附表所示之方法致原告陷於錯誤，
    並將如附表所示之金額匯款至詐欺集團所指定之人頭帳戶內
    ，再由訴外人廖健凱陸續於如附表所示之時間、地點依指示
    陸續提領款項後，轉交予被告，被告再依指示再轉交給訴外
    人石宜蒨，其再依指示將款項放置在特定地點。
  ㈢嗣被告上開行為經臺灣臺北地方檢察署提起公訴，並經本院
    刑事庭以一○九年度訴字第一七七號、第三七四號判決被告
    共同詐欺取財罪，證明被告侵權行為之事實，對本院一○九
    年度訴字第一七七號、第三七四號刑事全卷沒有意見，原告
    損失金額合計為新臺幣（下同）三十二萬元，與被告相關之
    金額為十五萬元，爰依侵權行為法律關係提起本件訴訟。
三、證據：無。
乙、被告方面：被告未於言詞辯論期日到場，亦未提出書狀作何
    聲明或陳述。
丙、本院依職權調閱本院一○九年度訴字第一七七號、第三七四
    號刑事全卷。
    理    由
一、程序方面：
  ㈠按民事訴訟法第十五條第一項規定：「因侵權行為涉訟者，
    得由行為地之法院管轄。」。本件侵權行為發生地位於臺北
    市○○區○○路○段○○○號處，屬本院轄區，故本院具有管轄權，
    合先敘明。
  ㈡按不變更訴訟標的，而補充或更正事實上或法律上之陳述者
    ，非為訴之變更或追加，民事訴訟法第二百五十六條定有明
    文，此項規定於簡易訴訟程序適用之（民事訴訟法第四百三
    十六條第二項參照）。經查，本件原告原訴之聲明為「被告
    應給付原告十五萬元，並自起訴狀繕本送達之翌日即一百零
    九年四月十日起至清償日止，按年息百分之五計算之利息。
    」，嗣於一百一十一年三月三十日言詞辯論期更正聲明為「
    被告應給付原告十五萬元，並自起訴狀繕本送達之翌日起至
    清償日止，按年息百分之五計算之利息。」，核屬更正法律
    上之陳述，參酌前揭規定，程序並無不合，應予准許。
  ㈢本件被告經合法通知未於言詞辯論期日到場，核無民事訴訟 
    法第三百八十六條所列各款情形，應依職權由原告一造辯論
     而為判決。
二、按因故意或過失，不法侵害他人之權利者，負損害賠償責任
    ，民法第一百八十四條第一項前段定有明文。次按「數人共
    同不法侵害他人之權利者，連帶負損害賠償責任。不能知其
    中孰為加害人者亦同。造意人及幫助人，視為共同行為人。
    」，民法第一百八十五條定有明文。又所謂共同侵權行為，
    係指數人共同不法對於同一之損害，與以條件或原因之行為
    。加害人於共同侵害權利之目的範圍內，各自分擔實行行為
    之一部，互相利用他人之行為，以達其目的者，仍不失為共
    同侵權行為人，而應對於全部所發生之結果，連帶負損害賠
    償責任（最高法院七十八年度台上字第二四七九號民事裁判
    要旨參照）。
三、經查，本件原告主張被告有上開共同詐欺之犯行，致原告陷
    於錯誤而於一百零八年五月二十六日將如附表所示之金額匯
    款至詐欺集團所指定之人頭帳戶內，再由訴外人廖健凱陸續
    於如附表所示之時間、地點依指示陸續提領款項後，轉交予
    被告，致原告受有損害，被告應負損害賠償責任等情，業經
    本院依職權調閱本院一○九年度訴字第一七七號、第三七四
    號刑事全卷查明無訛，堪認原告主張為真實，揆諸前揭規定
    ，原告請求被告賠償十五萬元及法定利息，洵屬有據。
四、從而，原告本於侵權行為之法律關係，請求被告給付十五萬
    元，及自起訴狀繕本送達之翌日（即一百零九年五月一日）
    起至清償日止，按年息百分之五計算之利息，為有理由，應
    予准許。
五、本件係就民事訴訟法第四百二十七條第一項訴訟適用簡易程
    序所為被告敗訴之判決，依同法第三百八十九條第一項第三
    款規定，應依職權宣告假執行。
六、本件訴訟費用額，依後附計算書確定如主文所示金額。
七、據上論結，原告之訴為有理由，依民事訴訟法第四百三十三
    條之三、第七十八條，判決如主文。
中　　華　　民　　國　　111 　年　　4 　　月　　28　　日
                              臺北簡易庭
                              法      官  文衍正
以上正本係照原本作成。
如對本判決不服，須於判決送達後二十日內向本庭（臺北市重慶
南路一段一百二十六巷一號）提出上訴狀。（須按他造當事人之
人數附繕本）。如委任律師提起上訴者，應一併繳納上訴審裁判
費。
中　　華　　民　　國　　111 　年　　4 　　月　　28　　日
                              書  記  官  高秋芬

附表：
編號 詐騙手法 匯款時間 匯入款項（新臺幣） 匯入帳號 訴外人廖健凱提領時間、地點 被告提領金額(新臺幣)    1 詐欺集團成員於108年5月26日晚間9時許，致電予原告，佯稱為「拍賣網」店家，因員工疏失導致將原告誤設為分期約定轉帳，須原告協助解除設定，致原告陷於錯誤，而於右列時間依指示匯款至右列帳戶。 108年5月26日晚間9時8分 4萬9,989元 中華郵政(000)00000000000000號（戶名：張寧） 108年5月26日晚間9時15分04秒在臺北市○○區○○路0段000號（中華郵政古亭分行） 6萬元      108年5月26日晚間9時11分 4萬9,989元  108年5月26日晚間9時15分50秒址同上 6萬元      108年5月26日晚間9時13分 4萬9,989元  108年5月26日晚間9時16分44秒址同上 3萬元      108年5月26日晚間9時27分 1萬5,123元 台新銀行(000)00000000000000號        108年5月26日晚間9時43分 2萬9,985元         108年5月26日晚間9時50分 3萬元         108年5月26日晚間9時54分 3萬元         108年5月26日晚間9時56分 3萬元         108年5月26日晚間10時2分 2萬12元         108年5月26日晚間10時27分 2萬12元 元大商銀(000)00000000000000號（戶名：高藜萱）